【裁判字號】    98,交聲,2298
【裁判日期】    980917
【裁判案由】    聲明異議
【裁判全文】
臺灣高雄地方法院交通事件裁定        98年度交聲字第2298號
原處分機關  高雄市政府交通局
異  議  人  甲○○
上列受處分人因聲明異議案件，對於高雄市政府交通局98年7 月
31日所為之處分（原處分：高市交裁字第裁32-BO0000000號），
聲明異議，本院裁定如下：
    主  文
原處分關於吊銷駕駛執照，三年內禁考部分撤銷。
    理  由
一、原處分意旨略以：異議人即受處分人甲○○前於民國97年7
    月13日酒後駕駛YU-5271 號自小客車，經原處分機關裁罰吊
    扣駕駛執照12個月等，因異議人不服，向本院提出異議後，
    本院以異議人僅領有普通大客車之駕駛執照，並無普通小型
    車之駕駛執照等情，於97年9 月5 日以97年度交聲字第1810
    號裁定「原處分關於甲○○酒精濃度超過規定標準，吊扣駕
    駛執照十二個月之處分撤銷。上開撤銷部分不罰。」，因原
    處分機關不服，向臺灣高等法院高雄分院提出抗告，經該院
    於97年10月31日以97年交抗字第695 號裁定「抗告駁回」而
    確定。原處分機關乃依上開二法院裁定之意旨於異議人之駕
    籍即由交通部公路總局高雄區○○○於○路監理資訊系統/
    駕照吊扣銷查詢畫面登錄吊扣普小駕照1 年處分（期間為97
    年12月3 日至98年12月2 日止）。詎異議人竟又於98年7 月
    25日0 時3 分駕駛YU-5271 號自小客車，行經高雄市○○路
    、高楠路巷口，經高雄市政府警察局交通警察大隊警員攔停
    進行酒測，因呼氣值達0.53mg/L而當場填掣高警交字第
    BO0000000 號舉發違反道路交通管理事件通知單，舉發違規
    ，經原處分機關認定「駕駛執照吊扣期間駕駛汽車，且酒精
    濃度超過規定標準」違規事實明確，而依道路交通管理處罰
    條例第35條第3 項、第67條暨違反道路交通管理事件統一裁
    罰基準及處理細則第43條、第44條、第67條規定開立裁決書
    裁處罰鍰新台幣（下同）6 萬元，吊銷駕駛執照，3 年內禁
    考云云。
二、異議人則以：異議人固一時失慮於上揭時地酒後駕駛上揭自
    小客車遭警員製單舉發，但異議人當日駕駛自小客車，原處
    分機關卻吊銷異議人之各級駕駛執照，此影響異議人生活甚
    鉅云云，為此聲明異議，請求撤銷原處分關於吊銷駕駛執照
    ，3年內禁考部分。
三、原處分意旨所載事實，為原處分機關及異議人所不爭執，並
    有上開2 判決書（見本院卷第9 頁至第13頁）、交通部公路
    總局高雄區監理所函、送達證書（見本院卷第18頁、第19頁
    ）、高警交字第BO0000000 號舉發違反道路交通管理事件通
    知單、高雄市政府交通局違反道路交通管理事件裁決書（見
    本院卷第5 頁、第6 頁）各1 份可稽，固堪認為事實。惟按
    汽車駕駛人經依道路交通管理處罰條例第35條第1 項規定吊
    扣駕駛執照，並於吊扣期間再有該項情形者，處新臺幣六萬
    元罰鍰，並當場移置保管該汽車及吊銷其駕駛執照，道路交
    通管理處罰條例第35條第3 項，定有明文。是道路交通管理
    處罰條例第35條第3 項吊銷駕駛執照之處罰，應以汽車駕駛
    人前受吊扣駕駛執照之處分已合法確定為前提。經查：原處
    分機關於異議人之駕籍即由交通部公路總局高雄區○○○於
    ○路監理資訊系統/ 駕照吊扣銷查詢畫面登錄吊扣普小駕照
    1 年處分（期間為97年12月3 日至98年12月2 日止），並通
    知異議人，於97年12月5 日送達異議人，固有交通部公路總
    局高雄區監理所函、送達證書（見本院卷第18頁、第19頁）
    可稽。惟縱認原處分機關上揭以函文通知異議人之行政行為
    ，合於行政處分之要件。但依行政程序法第98條3 項「處分
    機關未告知救濟期間或告知錯誤未為更正，致相對人或利害
    關係人遲誤者，如自處分書送達後一年內聲明不服時，視為
    於法定期間內所為。」之規定，原處分機關既未於上開對異
    議人處分之函文內詳載救濟期間及救濟方法，則原處分機關
    之上開「吊扣普小駕照1 年處分」即尚未合法確定。原處分
    機關執尚未合法確定之吊扣駕駛執照處分，憑以對異議人為
    吊銷駕駛執照處罰之依據，自有未合。
四、綜上所述，原處分就吊銷異議人駕駛執照並3 年內禁考部分
    ，無從維持，異議人提出本件聲明異議，非無理由。是原處
    分機關關於吊銷異議人駕駛執照並3 年內禁考部分，應予以
    撤銷。至原處分其他部分，異議人並未聲明異議，併為說明
    。
五、據上論斷，應依道路交通案件處理法第20條前段，裁定如主
    文。
中    華    民    國    98    年    9    月    17     日
                  交通法庭    法  官  施盈志
以上正本證明與原本無異。
如不服本裁定應於送達後5日內向本院提出抗告狀。
中    華    民    國    98    年    9     月    17    日
                               書記官  林雅婷


司法院資訊處製作；財團法人民間司法改革基金會備份。
